# 现金流问题

提问人：zhs7403 时间：2015-06-17 09:50:41
陈老师，视野今天文章这部分是否有问题？即累计折旧包括资本化金额，我理解似乎不包括？比如一个企业没有任何业务，净利润0 ，只发生dr 生产成本100 cr l累计折旧 100 。不影响现金流。附表在存货也已经剔除因此不再折旧体现了。也就是最后还是 0 ？
5 ）固定资产累计折旧的填列应为本期计提数而不是差额
在附表中，固定资产累计折旧的填列，应该是本期的实际计提数。因为固定资产累计折旧期初与期末的变动，可能不仅仅是本期计提的影响，还有固定资产对外投资或出售、清理等因素都会对固定资产的折旧额产生影响。固定资产清理与转出，其影响是在“处置固定资产、无形资产和其他长期资产的损失（收益以“－”号填列）”中反映的，在本期计提累计折旧一行中不应反映。
此外需要注意的是，固定资产的累计折旧的填列，不仅仅是计入损益类科目的折旧，还应包括制造费用中的累计折旧。也就是说，我们只需要填列累计折旧的贷方发生额即可。因为制造费用中的累计折旧最终是要计入到存货里的。存货的本期增加数在附表中是予以调减，那么在累计折旧里包含这一部分金额，并不会对经营性活动现金流量产生影响。

回答人：chenyiwei
计入资产（正常生产的产品除外）成本的折旧额既不影响当期净利润也不影响经营现金流，不应作为现金流量表补充资料中的调整项目。但计入生产成本的折旧通常还是不剔除的，同时在“存货的减少（减增加）”项目中也不剔除产品成本中折旧因素的影响。